Minutes et répertoires du notaire Hippolyte MÉGRET, 18 août 1871 - 6 janvier 1903 (étude XXXI)
Archives nationales
- Minutes de Hippolyte MÉGRET, 18 août 1871 - 6 janvier 1903; MC/ET/XXXI/1053 - MC/ET/XXXI/1438
  - Minutes. 1890, 16 juillet - 31 juillet, 16 juillet - 31 juillet 1890; MC/ET/XXXI/1295
  - Minutes. 1890, août, août 1890; MC/ET/XXXI/1296
  - Minutes. 1890, septembre, septembre 1890; MC/ET/XXXI/1297
  - Minutes. 1890, octobre, octobre 1890; MC/ET/XXXI/1298
  - Minutes. 1890, novembre, novembre 1890; MC/ET/XXXI/1299
  - Minutes. 1890, 1er décembre - 15 décembre, 1er décembre - 15 décembre 1890; MC/ET/XXXI/1300
  - Minutes. 1890, 16 décembre - 31 décembre, 16 décembre - 31 décembre 1890; MC/ET/XXXI/1301
  - Minutes. 1891, 1er janvier - 15 janvier, 1er janvier - 15 janvier 1891; MC/ET/XXXI/1302
  - Minutes. 1891, 16 janvier - 31 janvier, 16 janvier - 31 janvier 1891; MC/ET/XXXI/1303
  - Minutes. 1891, février, février 1891; MC/ET/XXXI/1304
  - Minutes. 1891, mars, mars 1891; MC/ET/XXXI/1305
  - Minutes. 1891, 1er avril - 15 avril, 1er avril - 15 avril 1891; MC/ET/XXXI/1306
  - Minutes. 1891, 16 avril - 27 avril, 16 avril - 27 avril 1891; MC/ET/XXXI/1307
    Manque(s) constaté(s) dans cet article:
    Les actes manquent jusqu'au 30 avril 1891.
  - Minutes. 1891, mai, mai 1891; MC/ET/XXXI/1308
  - Minutes. 1891, 1er juin - 15 juin, 1er juin - 15 juin 1891; MC/ET/XXXI/1309
  - Minutes. 1891, 16 juin - 30 juin, 16 juin - 30 juin 1891; MC/ET/XXXI/1310
  - Minutes. 1891, juillet, juillet 1891; MC/ET/XXXI/1311
  - Minutes. 1891, août, août 1891; MC/ET/XXXI/1312
  - Minutes. 1891, septembre, septembre 1891; MC/ET/XXXI/1313
  - Minutes. 1891, 1er octobre - 15 octobre, 1er octobre - 15 octobre 1891; MC/ET/XXXI/1314
  - Minutes. 1891, 16 octobre - 31 octobre, 16 octobre - 31 octobre 1891; MC/ET/XXXI/1315
  - Minutes. 1891, novembre, novembre 1891; MC/ET/XXXI/1316
  - Minutes. 1891, décembre, décembre 1891; MC/ET/XXXI/1317
  - Minutes. 1892, janvier, janvier 1892; MC/ET/XXXI/1318
  - Minutes. 1892, février, février 1892; MC/ET/XXXI/1319
  - Minutes. 1892, mars, mars 1892; MC/ET/XXXI/1320
  - Minutes. 1892, avril, avril 1892; MC/ET/XXXI/1321
  - Minutes. 1892, mai, mai 1892; MC/ET/XXXI/1322
  - Minutes. 1892, juin, juin 1892; MC/ET/XXXI/1323
  - Minutes. 1892, juillet, juillet 1892; MC/ET/XXXI/1324
  - Minutes. 1892, août, août 1892; MC/ET/XXXI/1325
  - Minutes. 1892, septembre, septembre 1892; MC/ET/XXXI/1326
  - Minutes. 1892, octobre, octobre 1892; MC/ET/XXXI/1327
  - Minutes. 1892, novembre, novembre 1892; MC/ET/XXXI/1328
  - Minutes. 1892, décembre, décembre 1892; MC/ET/XXXI/1329
  - Minutes. 1893, janvier, janvier 1893; MC/ET/XXXI/1330
  - Minutes. 1893, 1er février - 15 février, 1er février - 15 février 1893; MC/ET/XXXI/1331
  - Minutes. 1893, 16 février - 28 février, 16 février - 28 février 1893; MC/ET/XXXI/1332
  - Minutes. 1893, mars, mars 1893; MC/ET/XXXI/1333
  - Minutes. 1893, avril, avril 1893; MC/ET/XXXI/1334
  - Minutes. 1893, mai, mai 1893; MC/ET/XXXI/1335
  - Minutes. 1893, juin, juin 1893; MC/ET/XXXI/1336
  - Minutes. 1893, juillet, juillet 1893; MC/ET/XXXI/1337
  - Minutes. 1893, août, août 1893; MC/ET/XXXI/1338
  - Minutes. 1893, septembre, septembre 1893; MC/ET/XXXI/1339
  - Minutes. 1893, octobre, octobre 1893; MC/ET/XXXI/1340
  - Minutes. 1893, novembre, novembre 1893; MC/ET/XXXI/1341
  - Minutes. 1893, décembre, décembre 1893; MC/ET/XXXI/1342
  - Minutes. 1894, janvier, janvier 1894; MC/ET/XXXI/1343
  - Minutes. 1894, février, février 1894; MC/ET/XXXI/1344
  - Minutes. 1894, mars, mars 1894; MC/ET/XXXI/1345
  - Minutes. 1894, avril, avril 1894; MC/ET/XXXI/1346
  - Minutes. 1894, mai, mai 1894; MC/ET/XXXI/1347
    - Dépôt d'un extrait de procès-verbal de délibération de l'assemblée générale extraordinaire des actionnaires de la société anonyme du journal Le Rappel et de la cession de l'actif social dudit journal par Ernest Blum, homme de lettres, demeurant 53, rue Vivienne, à Auguste Edmond Vacquerie, homme de lettres, demeurant 8, rue Dumont-d'Urville., 23 mai 1894; MC/ET/XXXI/1347
      À la suite: 1894, 8 août (dépôt des pièces de publication).
      De l'image fixe à l'image animée (1820-1910), documents du Minutier central des notaires de Paris relatifs à l'histoire des photographes et de la photographie, par Marc Durand, Paris, Archives nationales, 2015, notice n° 4825 (version dématérialisée de l'instrument de recherche, les notices biographiques et compléments de descriptions d'actes ne se trouvent que sur la version papier de l'ouvrage, voir contexte dans le Plan d’orientation général - Notaires de Paris, guides thématiques du Minutier).
      Dumont-d'Urville (rue); Vivienne (rue); Vacquerie, Auguste Edmond; Blum, Ernest
    - Procuration par Auguste Edmond Vacquerie, homme de lettres, demeurant 8, rue Dumont-d'Urville, à Gustave Piel, caissier du journal Le Rappel, demeurant 131, rue Montmartre pour gérer et administrer ledit journal dont il est le seul propriétaire, mais non pour gérer ses affaires personnelles., 23 mai 1894; MC/ET/XXXI/1347
      À la suite: 1894, 8 août (autre procuration par les mêmes pour le journal Le XIXe Siècle).
      De l'image fixe à l'image animée (1820-1910), documents du Minutier central des notaires de Paris relatifs à l'histoire des photographes et de la photographie, par Marc Durand, Paris, Archives nationales, 2015, notice n° 4826 (version dématérialisée de l'instrument de recherche, les notices biographiques et compléments de descriptions d'actes ne se trouvent que sur la version papier de l'ouvrage, voir contexte dans le Plan d’orientation général - Notaires de Paris, guides thématiques du Minutier).
      Dumont-d'Urville (rue); Montmartre (rue); Vacquerie, Auguste Edmond; Piel, Gustave
  - Minutes. 1894, juin, juin 1894; MC/ET/XXXI/1348
  - Minutes. 1894, juillet, juillet 1894; MC/ET/XXXI/1349
  - Minutes. 1894, août, août 1894; MC/ET/XXXI/1350
  - Minutes. 1894, septembre, septembre 1894; MC/ET/XXXI/1351
  - Minutes. 1894, octobre, octobre 1894; MC/ET/XXXI/1352
  - Minutes. 1894, 1er novembre - 15 novembre, 1er novembre - 15 novembre 1894; MC/ET/XXXI/1353
  - Minutes. 1894, 16 novembre - 30 novembre, 16 novembre - 30 novembre 1894; MC/ET/XXXI/1354
  - Minutes. 1894, décembre, décembre 1894; MC/ET/XXXI/1355
  - Minutes. 1895, janvier, janvier 1895; MC/ET/XXXI/1356
  - Minutes. 1895, février, février 1895; MC/ET/XXXI/1357
    - Dépôt judiciaire du testament olographe d'Auguste Edmond Vacquerie fait à Paris, le 5 mars 1893, à la suite de son décès survenu en son domicile 8, rue d'Urmont-d'Urville, le 19 février 1895. À signaler: suivent onze décharge de l, 20 février 1895; MC/ET/XXXI/1357
      De l'image fixe à l'image animée (1820-1910), documents du Minutier central des notaires de Paris relatifs à l'histoire des photographes et de la photographie, par Marc Durand, Paris, Archives nationales, 2015, notice n° 4827 (version dématérialisée de l'instrument de recherche, les notices biographiques et compléments de descriptions d'actes ne se trouvent que sur la version papier de l'ouvrage, voir contexte dans le Plan d’orientation général - Notaires de Paris, guides thématiques du Minutier).
      Dumont-d'Urville (rue); Vacquerie, Auguste Edmond
    - Notoriété après décès d'Auguste Edmond Vacquerie, à la suite de son décès survenu en son domicile 8, rue d'Urmont-d'Urville, le 19 février 1895. À signaler: l'acte stipule qu'il n'a pas été fait d'inventaire et que le défunt ne laisse aucun héritier à réserve., 22 février 1895; MC/ET/XXXI/1357
      De l'image fixe à l'image animée (1820-1910), documents du Minutier central des notaires de Paris relatifs à l'histoire des photographes et de la photographie, par Marc Durand, Paris, Archives nationales, 2015, notice n° 4828 (version dématérialisée de l'instrument de recherche, les notices biographiques et compléments de descriptions d'actes ne se trouvent que sur la version papier de l'ouvrage, voir contexte dans le Plan d’orientation général - Notaires de Paris, guides thématiques du Minutier).
  - Minutes. 1895, mars, mars 1895; MC/ET/XXXI/1358
    - Notoriété rectificative des prénoms d'Auguste Vacquerie., 15 mars 1895; MC/ET/XXXI/1358
      De l'image fixe à l'image animée (1820-1910), documents du Minutier central des notaires de Paris relatifs à l'histoire des photographes et de la photographie, par Marc Durand, Paris, Archives nationales, 2015, notice n° 4829 (version dématérialisée de l'instrument de recherche, les notices biographiques et compléments de descriptions d'actes ne se trouvent que sur la version papier de l'ouvrage, voir contexte dans le Plan d’orientation général - Notaires de Paris, guides thématiques du Minutier).
      Vacquerie, Auguste Edmond
  - Minutes. 1895, avril, avril 1895; MC/ET/XXXI/1359
  - Minutes. 1895, mai, mai 1895; MC/ET/XXXI/1360
  - Minutes. 1895, juin, juin 1895; MC/ET/XXXI/1361
  - Minutes. 1895, juillet, juillet 1895; MC/ET/XXXI/1362
  - Minutes. 1895, août, août 1895; MC/ET/XXXI/1363
  - Minutes. 1895, septembre - octobre, septembre - octobre 1895; MC/ET/XXXI/1364
  - Minutes. 1895, novembre, novembre 1895; MC/ET/XXXI/1365
  - Minutes. 1895, décembre, décembre 1895; MC/ET/XXXI/1366
  - Minutes. 1896, janvier, janvier 1896; MC/ET/XXXI/1367
  - Minutes. 1896, février, février 1896; MC/ET/XXXI/1368
  - Minutes. 1896, mars, mars 1896; MC/ET/XXXI/1369
    - Cession de brevet d'invention par Joseph Köst, photographe, demeurant 19, Bleicher strasse à Francfort-sur-le-Main (Allemagne), représenté par Louis Genès, ingénieur, demeurant 6, rue du Havre à Paul Joseph Anatole Marie Boyer, photographe, demeurant 35, boulevard des Capucines, ayant pour objet un appareil servant à photographier à la lumière artificielle., 9 mars 1896; MC/ET/XXXI/1369
      De l'image fixe à l'image animée (1820-1910), documents du Minutier central des notaires de Paris relatifs à l'histoire des photographes et de la photographie, par Marc Durand, Paris, Archives nationales, 2015, notice n° 677 (version dématérialisée de l'instrument de recherche, les notices biographiques et compléments de descriptions d'actes ne se trouvent que sur la version papier de l'ouvrage, voir contexte dans le Plan d’orientation général - Notaires de Paris, guides thématiques du Minutier).
      Capucines (boulevard des); Havre (rue du); Francfort-sur-le-Main (Allemagne); Boyer, Paul Joseph Anatole Marie; Köst, Joseph; Genès, Louis
    - Création d'une société anonyme par Paul Joseph Anatole Marie Boyer, Boyer, photographe, demeurant 35, boulevard des Capucines, ayant pour objet l'exploitation d'un brevet pour un appareil servant à photographier à la lumière artificielle, sous la raison sociale Société Universelle de la Photographie Instantanée établie pour une durée de quinze ans, au capital de 150 000 francs, siège social situé 35, boulevard des Capucines. Déclaration de souscriptions et de versements À la suite: 1896, 28 mars, 22 décembre Dépôts des pièces de constitutions, de publicités, délibérations modifiant les statuts, acquisition de l'établissement Loziez, changement d'adresse de siège social. 1897, 23 janvier, 27 décembre Dépôts des pièces de publicités délibérations ordinaires et extraordinaires, procès-verbal d'assemblée extraordinaire et changement de nom de Société universelle de la photographie instantanée à Photographie Van Bosch, souscription, augmentation de capital de la société Photographie Van Bosch. 1898, 11 février Dépôts des pièces de publicités. 1898, 14 octobre Dépôts des pièces de dissolution de la société., 10 mars 1896; MC/ET/XXXI/1369
      De l'image fixe à l'image animée (1820-1910), documents du Minutier central des notaires de Paris relatifs à l'histoire des photographes et de la photographie, par Marc Durand, Paris, Archives nationales, 2015, notice n° 678 (version dématérialisée de l'instrument de recherche, les notices biographiques et compléments de descriptions d'actes ne se trouvent que sur la version papier de l'ouvrage, voir contexte dans le Plan d’orientation général - Notaires de Paris, guides thématiques du Minutier).
      Capucines (boulevard des); Boyer, Paul Joseph Anatole Marie
  - Minutes. 1896, avril, avril 1896; MC/ET/XXXI/1370
  - Minutes. 1896, mai, mai 1896; MC/ET/XXXI/1371
    - Contrat de mariage entre Paul Jules Gaston Calmette, secrétaire de la rédaction du journal Le Figaro, demeurant 36, boulevard Haussmann, et Thérèse Eugénie Sabine Caroline Prestat, demeurant à Versailles., 9 mai 1896; MC/ET/XXXI/1371
      Actes signalés par le personnel du Minutier central des notaires de Paris, 2003-2012 (base de données migrée: voir contexte dans le Plan d’orientation général - Notaires de Paris, guides thématiques du Minutier).
      Date de création de la notice: 2007
      contrat de mariage; Versailles (Yvelines); journaliste; Haussmann (boulevard); Calmette, Gaston; Prestat, Thérèse Eugénie Sabine Caroline
  - Minutes. 1896, juin, juin 1896; MC/ET/XXXI/1372
  - Minutes. 1896, juillet, juillet 1896; MC/ET/XXXI/1373
  - Minutes. 1896, août, août 1896; MC/ET/XXXI/1374
  - Minutes. 1896, septembre, septembre 1896; MC/ET/XXXI/1375
  - Minutes. 1896, octobre, octobre 1896; MC/ET/XXXI/1376
  - Minutes. 1896, novembre, novembre 1896; MC/ET/XXXI/1377
  - Minutes. 1896, décembre, décembre 1896; MC/ET/XXXI/1378
  - Minutes. 1897, janvier, janvier 1897; MC/ET/XXXI/1379
  - Minutes. 1897, février, février 1897; MC/ET/XXXI/1380
  - Minutes. 1897, mars, mars 1897; MC/ET/XXXI/1381
  - Minutes. 1897, avril, avril 1897; MC/ET/XXXI/1382
  - Minutes. 1897, mai, mai 1897; MC/ET/XXXI/1383
  - Minutes. 1897, juin, juin 1897; MC/ET/XXXI/1384
  - Minutes. 1897, 1er juillet - 15 juillet, 1er juillet - 15 juillet 1897; MC/ET/XXXI/1385
  - Minutes. 1897, 16 juillet - 31 juillet, 16 juillet - 31 juillet 1897; MC/ET/XXXI/1386
  - Minutes. 1897, août, août 1897; MC/ET/XXXI/1387
  - Minutes. 1897, septembre, septembre 1897; MC/ET/XXXI/1388
  - Minutes. 1897, octobre, octobre 1897; MC/ET/XXXI/1389
  - Minutes. 1897, novembre, novembre 1897; MC/ET/XXXI/1390
  - Minutes. 1897, décembre, décembre 1897; MC/ET/XXXI/1391
  - Minutes. 1898, janvier, janvier 1898; MC/ET/XXXI/1392
  - Minutes. 1898, février, février 1898; MC/ET/XXXI/1393
  - Minutes. 1898, mars, mars 1898; MC/ET/XXXI/1394
  - Minutes. 1898, avril, avril 1898; MC/ET/XXXI/1395
  - Minutes. 1898, mai, mai 1898; MC/ET/XXXI/1396
  - Minutes. 1898, juin, juin 1898; MC/ET/XXXI/1397
  - Minutes. 1898, juillet - août, juillet - août 1898; MC/ET/XXXI/1398
  - Minutes. 1898, septembre - octobre, septembre - octobre 1898; MC/ET/XXXI/1399
  - Minutes. 1898, novembre, novembre 1898; MC/ET/XXXI/1400
  - Minutes. 1898, décembre, décembre 1898; MC/ET/XXXI/1401
    Voir aussi MC/ET/XXXI/1412: cahier de charges de la société des Coteaux de Saint-Cloud (10 décembre 1898)
  - Minute. 1898, 10 décembre, 10 décembre 1898; MC/ET/XXXI/1412
    - Dépôt du cahier de charges de la société Coteaux du Bois de Boulogne et de Longchamp pour immeubles à Saint-Cloud et Suresnes appartenant à ladite société, rue d'Isly, n° 9., 10 décembre 1898; MC/ET/XXXI/1412
      Contient des plans de grandes dimensions.
      MC/RE/XXXI/26
      Dates de révision: 2010 / 2014 (M. Locatelli)
      dépôt de pièces; cahier des charges; Isly (rue de l'); Saint-Cloud (Hauts-de-Seine); Suresnes (Hauts-de-Seine)
  - Minutes. 1899, janvier, janvier 1899; MC/ET/XXXI/1402
  - Minutes. 1899, février, février 1899; MC/ET/XXXI/1403
  - Minutes. 1899, mars, mars 1899; MC/ET/XXXI/1404
  - Minutes. 1899, avril, avril 1899; MC/ET/XXXI/1405
  - Minutes. 1899, mai, mai 1899; MC/ET/XXXI/1406
  - Minutes. 1899, juin, juin 1899; MC/ET/XXXI/1407
  - Minutes. 1899, juillet, juillet 1899; MC/ET/XXXI/1408
  - Minutes. 1899, août - septembre, août - septembre 1899; MC/ET/XXXI/1409
  - Minutes. 1899, octobre, octobre 1899; MC/ET/XXXI/1410
  - Minutes. 1899, novembre - décembre, novembre - décembre 1899; MC/ET/XXXI/1411
  - Minutes. 1900, janvier, janvier 1900; MC/ET/XXXI/1413
  - Minutes. 1900, février, février 1900; MC/ET/XXXI/1414
  - Minutes. 1900, mars, mars 1900; MC/ET/XXXI/1415
  - Minutes. 1900, avril, avril 1900; MC/ET/XXXI/1416
  - Minutes. 1900, mai, mai 1900; MC/ET/XXXI/1417
  - Minutes. 1900, juin - juillet, juin - juillet 1900; MC/ET/XXXI/1418
  - Minutes. 1900, août - septembre, août - septembre 1900; MC/ET/XXXI/1419
    - Vente par Isabel Pesado, veuve non remariée d'Antonio de Mier, en son vivant, ministre plénipotentiaire des États-Unis mexicains en France, domiciliée 14 rue Daru, au gouvernement du Saint-Siège apostolique, représenté par Monseigneur Benoît Lorenzelli, archevêque de Sardes, nonce apostolique en France, acquérant pour installer à Paris la nonciature, deux immeubles sis rue Daru, n°14, et rue du Faubourg Saint-Honoré, n°248., 26 septembre 1900; MC/ET/XXXI/1419
      Autorisation du secrétaire d'État du Vatican (cardinal Mariano Rampolla del Tindaro) annexée à la minute.
      Date de création de la notice: 2016 (F. Chancerel)
      acte de vente; Daru (rue); Faubourg-Saint-Honoré (rue du); ambassadeur; Lorenzelli, Benoît; Mier, Isabel de
  - Minutes. 1900, octobre, octobre 1900; MC/ET/XXXI/1420
  - Minutes. 1900, novembre - décembre, novembre - décembre 1900; MC/ET/XXXI/1421
    - Bail par Joseph Antoine Broquin, propiétaire demeurant boulevard Beaumarchais, n°51, Armande Aurélie Alix Lainé, rentière, demeurant avenue Kléber, n°94, Hector Adrien Maurice Vallet, docteur en droit et Jeanne Julie Rose Lainé son épouse, demeurant rue du Faubourg-Saint-Honoré, n°225, à Émile André Duret, administrateur de théâtre, demeurant rue Andrieu, n°1, de bâtiments à usage du théâtre de la République (dénommé précédemment théâtre du Château d'Eau) sis au 50 rue de Malte., 3 novembre 1900; MC/ET/XXXI/1421
      bail; Duret, Émile André; Lainé, Jeanne Julie Rose; Malte (rue de); Broquin, Joseph Antoine; Lainé, Armande Aurélie Alix
  - Minutes. 1901, janvier, janvier 1901; MC/ET/XXXI/1422
    - Dépôt de partage des communauté et succession de Jules Rothschild, en son vivant, éditeur, chevalier de la Légion d'honneur, demeurant rue des Saints-Pères, n°13, où il est décédé le 8 août 1900 et de Franziska Stettiner son épouse., 12 janvier 1901; MC/ET/XXXI/1422
      partage; Saints-Pères (rue des); éditeur; Rothschild, Jules; Stettiner, Franziska
  - Minutes. 1901, février - mars, février - mars 1901; MC/ET/XXXI/1423
  - Minutes. 1901, avril, avril 1901; MC/ET/XXXI/1424
    - Dépôt de pièces concernant la Société havraise d'énergie électrique., 12 janvier 1901; MC/ET/XXXI/1424
      Actes à la suite jusqu'au 13 septembre 1911 (dépôts de pièces de publications et de délibérations).
  - Minutes. 1901, mai, mai 1901; MC/ET/XXXI/1425
    - Dépôt de plans concernant le prolongement de la rue Toricelli, depuis la rue Bayen à la rue Laugier et de l'ouverture d'une nouvelle rue partant de la rue Demours pour aboutir à la rue Toricelli prolongée., 24 mai 1901; MC/ET/XXXI/1425
      dépôt de pièces; Ternes (quartier); Torricelli (rue); Sergent-Hoff (rue du); Saint-Senoch (rue de)
  - Minutes. 1901, juin, juin 1901; MC/ET/XXXI/1426
  - Minutes. 1901, juillet, juillet 1901; MC/ET/XXXI/1427
    - Dépôt d'acte de la société Leclanché-Barbier établie rue Fromentin, n°9, ayant pour objet la continuation de l'exploitation de tous brevets d'invention s'appliquant plus spécialement aux piles Leclanché et à tout rapport avec l'industrie électrique ou télégraphique., 29 juillet 1901; MC/ET/XXXI/1427
      Acte à la suite du 30 août 1901 (dépôt de pièces de publications).
      Fromentin (rue); télécommunication; industrie électrique
  - Minutes. 1901, août - octobre, août - octobre 1901; MC/ET/XXXI/1428
  - Minutes. 1901, novembre - décembre, novembre - décembre 1901; MC/ET/XXXI/1429
  - Minutes. 1902, janvier, janvier 1902; MC/ET/XXXI/1430
  - Minutes. 1902, février - mars, février - mars 1902; MC/ET/XXXI/1431
    - Inventaire après décès de Joseph Alexandre Picard, en son vivant, général de division en retraite, grand croix de la Légion d'honneur, veuf d'Octavie Émilie Crignon, décédé avenue de Tourville, n°26, le 17 février 1902., 12 mars 1902; MC/ET/XXXI/1431
      Actes à la suite jusqu'au 6 février 1904 (acceptations et compte de bénéfice d'inventaire).
      Picard, Joseph Alexandre; inventaire après décès; Tourville (avenue de); officier général
  - Minutes. 1902, avril, avril 1902; MC/ET/XXXI/1432
  - Minutes. 1902, mai, mai 1902; MC/ET/XXXI/1433
  - Minutes. 1902, juin, juin 1902; MC/ET/XXXI/1434
  - Minutes. 1902, juillet - août, juillet - août 1902; MC/ET/XXXI/1435
  - Minutes. 1902, septembre, septembre 1902; MC/ET/XXXI/1436
  - Minutes. 1902, octobre, octobre 1902; MC/ET/XXXI/1437
  - Minutes. 1902, novembre - 1903, 6 janvier, novembre 1902 - 6 janvier 1903; MC/ET/XXXI/1438
- Répertoires de Hippolyte Mégret, 30 janvier 1866 - 30 mai 1913; MC/RE/XXXI/23 - MC/RE/XXXI/27
  - Répertoire. 1866, 30 janvier - 1872, 11 novembre, 30 janvier 1866 - 11 novembre 1872; MC/RE/XXXI/23
    Répertoire du notaire Jules-Alexandre Potier (30 janvier 1866-18 août 1871), Hippolyte Mégret (18 août 1871-11 novembre 1872).
    Informations concernant le classement et la cotation:
    Le niveau inférieur de description, quand il existe, correspond aux mentions d'actes contenues dans le répertoire. Parmi celles-ci, certaines peuvent y être décrites, de manière plus ou moins détaillée. Pour consulter l'acte proprement dit, il convient de rechercher la cote au niveau des articles (registre ou liasse) des minutes du notaire (cote de type 'MC/ET').
  - Répertoire. 1872, 12 novembre - 1880, 12 novembre 1872 - 1880; MC/RE/XXXI/24
  - Répertoire. 1881, 3 janvier - 1889, 2 août, 3 janvier 1881 - 2 août 1889; MC/RE/XXXI/25
  - Répertoire. 1889, 3 août - 1899, 9 décembre, 3 août 1889 - 9 décembre 1899; MC/RE/XXXI/26
  - Répertoire. 1899, 11 décembre - 1913, 30 mai, 11 décembre 1899 - 30 mai 1913; MC/RE/XXXI/27
    Répertoire des notaires Hippolyte Mégret (11 décembre 1899-6 janvier 1903) et Louis Joseph Léon Vingtain (7 janvier 1903-30 mai 1913).